【裁判字號】    97,消債更,321
【裁判日期】    970722
【裁判案由】    更生事件
【裁判全文】
臺灣臺中地方法院民事裁定           97年度消債更字第321號
    聲  請  人
    即  債務人  甲○○
上列聲請人聲請消費者債務清理事件，本院裁定如下：
    主    文
聲請人即債務人甲○○自中華民國97年 7月22日16時30分起開始
更生程序。
    理    由
一、按債務人不能清償債務或有不能清償之虞，且無擔保或無優
    先權之債務總額未逾新臺幣1200萬元者，於法院裁定開始清
    算程序或宣告破產前，得向法院聲請更生；又法院開始更生
    程序之裁定，應載明其年、月、日、時，並即時發生效力，
    消費者債務清理條例第 3條、第42條第1項、第45條第1項分
    別定有明文。
二、本件聲請人即債務人聲請意旨略以：因聲請人之財產及收入
    不足以清償債務，前曾依照中華民國銀行公會會員辦理消費
    金融案件無擔保債務協商機制與金融機構成立協商，協商條
    件為月付新台幣1萬9661元，惟因聲請人當時每月薪資僅約4
    萬元，在扣除自己生活必要費用及扶養妻史志芹、子全智麟
    、女全冠縈費用共約 4萬1000元後，實無法依協商條件履行
    ，矧，聲請人原任職之豐崗實業有限公司，因常接獲債權人
    銀行催討債務之電話、法院執行命令，而將聲請人解僱，故
    聲請人無力繼續履行原協商條件，顯係因非可歸責於己之事
    由致履行有重大困難，爰請求准予裁定開始更生生活等語。
三、經查，聲請人即債務人非從事營業活動之人，所積欠債務未
    逾1200萬元，亦有財產收入狀況說明書、前揭在職證明書、
    財政部各類所得資料清單、中華民國銀行公會會員辦理消費
    金融案件無擔保債務協商機制協議書、還款計劃書及本件債
    權人清冊暨債權總金額表等在卷可考，且經本院訊問調查屬
    實。
四、次查，聲請人即債務人固曾依中華民國銀行公會會員辦理消
    費金融案件無擔保債務協商機制成立協商，每月應還款1萬9
    661元。惟聲請人主張其每月薪資僅約4萬元（目前工作遭公
    司解僱，目前以打零工每日可得薪資1200元），而其生活必
    要開支，為每月房屋租金7000元、膳食費6000元、水電瓦斯
    費4620元、交通費6050元、扶養妻史志芹、子全智麟、女全
    冠縈三人共9820元、其他必要支出9472元，合計 4萬2962元
    ，亦有其提出身分證、戶籍謄本、私立嶺東高級中學附設職
    業進修學校學生證（子全智麟）、債權人清冊、財產及收入
    狀況說明書、財團法人金融聯合徵信中心當事人綜合信用報
    告--債務人清理條例前置協商專用債權人清冊、協議書、無
    擔保債務還款計劃、財政部台灣省中區國稅財產歸屬資料清
    清單、財政部台灣省中區國稅局94年、95年、96年度綜合所
    得稅各類所得資料清單、離職證明書、房屋租賃契約書附卷
    可參，且其所列舉之金額，衡諸現今一般生活水準，尚屬相
    當，則其收入扣除上開必要支出後，顯已不足清償前所為之
    協商款項，則本件聲請人主張其有不可歸責於己之事由致履
    行顯有困難，堪認真實。
五、末查，聲請人即債務人又無經法院裁定開始清算或宣告破產
    之情事。從而，聲請人請求依消費者債務清理條例裁定准予
    更生，揆諸前揭規定，核無不合，應予准許。
中    華    民    國    97    年    7     月    22    日
                  民事庭法  官   顏世傑
右為正本係照原本作成
本件不得抗告
本裁定已於97年7月22日16時30分公告。
中    華    民    國    97    年    7     月    22    日
                        書記官   吳美鳳


司法院資訊處製作；財團法人民間司法改革基金會備份。
